臺灣高等法院臺中分院民事判決
110年度上字第311號
上  訴  人  林秀蓉  
訴訟代理人  張益隆律師
被上訴人    同新國際有限公司

法定代理人  陳錦治  
訴訟代理人  王士銘律師
上列當事人間請求損害賠償事件，上訴人對於中華民國110年5月
19日、110年6月1日臺灣臺中地方法院109年度訴字第2749號第一
審判決(含補充判決)提起上訴，本院於民國110年10月5日言詞辯
論終結，判決如下：
    主  文
原判決(含補充判決)不利於上訴人部分廢棄。
上開廢棄部分，被上訴人在第一審之訴及假執行之聲請均駁回。
第一（除確定部分外）、二審訴訟費用均由被上訴人負擔。
    事實及理由
一、被上訴人主張：
  ㈠被上訴人公司負責人陳錦治於民國105年7月7日於三信商業銀
    行（下稱三信商銀）南門分行開立帳號0000000000號之帳戶
    （下稱公司帳戶）。上訴人於107年7月中旬擔任被上訴人公
    司執行長職務，竟利用職務之便，自107年7月30日至109年6
    月4日止，多次自公司帳戶提領現金，或以語音轉帳至上訴
    人所有之三信商銀南門分行0000000000號帳戶（下稱上訴人
    帳戶）之方式，共計侵占被上訴人新臺幣（下同）840萬2,2
    89元，各次侵占時間及金額如附表一編號1～26所示。扣除上
    訴人陸續匯回如附表一編號27～29所示之合計339萬0,938 元
    後，上訴人尚侵占501萬1,351元。爰依民法第184條第1 項
    前段及第179 條之規定，擇一請求上訴人於464萬6,808 元
    之範圍內返還被上訴人。
  ㈡另被上訴人曾於108年1月30日向三信商銀貸款430萬元，其中
    230萬元嗣後轉借予上訴人，若認上訴人有合法提領附表一
    編號10之230萬元貸款之權利，因被上訴人已將上開430萬元
    貸款全數清償完畢，則關於此筆230萬元之貸款，另依消費
    借貸之法律關係，請求上訴人返還。
  ㈢聲明：
　  ⒈上訴人應給付被上訴人464萬6,808 元，及自起訴狀繕本送
      達翌日起至清償日止，按年5%計算之利息。
　　⒉願供擔保請准宣告假執行。
二、上訴人則以：
  ㈠被上訴人之公司帳戶於105年7月間由負責人陳錦治辦理開戶
    時，即約定語音轉帳至上訴人帳戶，公司帳戶歷來款項之進
    出，均由上訴人處理。嗣陳錦治與上訴人、訴外人甲○○、乙
    ○○、丙○○等人於107年8月3日簽立合股契約書，經營被上訴
    人公司，甲○○為掛名出資者，實際股東為其父親即訴外人丁
    ○○。由於丁○○在外仍有積欠債務，全體合股人於簽立合股契
    約書時，即口頭約定丁○○在合股期間5年內，只要在不影響
    公司財務狀況下，即可預支紅利作為清償其負債使用。故上
    訴人提領附表一編號1～8 、11、13～22等筆款項，係作為預
    支丁○○紅利之用，並無侵占之情。
　㈡附表一編號1之款項，係將股東丙○○交付之投資款，扣除預留
    作為公司營運資金及相關費用後，給付給丁○○。附表一編號
    7之款項，則係丁○○向公司預支之薪水，上訴人並無不法侵
    占。　
  ㈢被上訴人於108年1月30日向三信商銀申貸430萬元，實際借款
    人為陳錦治及上訴人，其中陳錦治借款230萬元，上訴人借
    款200萬元。該430萬元係用以支付附表二所示8 筆款項，其
    中附表二編號1(即附表一編號9)提領之62萬2,500 元，係用
    以發放公司108年1月薪資及年終獎金；附表二編號7(即附表
    一編號10)之230 萬元，其中67萬1,000 元係交付陳錦治供
    其清償伊先前以公司名義於107年7月4日向三信商銀之貸款1
    30萬元之餘額，均無被上訴人所指侵占之情事。況且，被上
    訴人既同意將430萬元其中200萬元借予上訴人使用，上訴人
    自有提領之權。
三、原審依被上訴人所請為其一部勝訴、一部敗訴之判決，即判
    命上訴人應給付被上訴人220萬9,851元(原判決＋補充判決)
    及自起訴狀繕本達之翌日起至清償日止，按年息5%計算之利
    息，並附條件為假執行及免為假執行之宣告。上訴人就其敗
    訴部分全部不服，提起上訴(被上訴人就其敗訴部分未聲明
    不服)，並上訴聲明：㈠原判決及補充判決不利於上訴人部分
    廢棄。㈡被上訴人在第一審之訴及假執行之聲請均駁回。被
    上訴人則答辯聲明：上訴駁回。　　
四、兩造爭執及不爭執事項：
  ㈠不爭執事項：
    ⒈被上訴人公司負責人陳錦治於105年7月7日於三信商銀南門
      分行開立公司帳戶，申請語音轉入帳戶為上訴人帳戶。
    ⒉陳錦治、甲○○、上訴人、乙○○、丙○○等5 人，於107年8月3
      日簽立被證2 合股契約書，合股經營被上訴人公司及全○
      企業有限公司(下稱全○公司)。甲○○為掛名出資者，實際
      股東為其父親丁○○，並無現金出資600萬元，而是以技術
      作股(原審卷一第171頁)。
    ⒊合股契約書中所載丙○○之出資額240萬元，已由丙○○於107
      年7月30日匯款至被上訴人公司帳戶出資完畢。
    ⒋陳錦治以被上訴人公司名義於107年7月4日向三信商銀貸款
      130萬元（即貸款一，於108年1月30日清償完畢）。陳錦
      治個人再於107年7月12日向三信商銀貸款100萬元（即貸
      款二，於108年2月19日清償完畢）。陳錦治在107年間之
      出資額，即包含此2筆貸款，而為730萬元。
    ⒌被上訴人公司第一次分配107年下半年紅利，於108年1月15
      日結算，全體股東同意以出資額7.5%分配紅利；第二次分
      配108年上半年紅利，於108年6月30日結算，全體股東同
      意以出資額5%分配紅利；第三次分配108年下半年紅利，
      於108年12月31日結算，全體股東同意以出資額9%分配紅
      利。丁○○之出資額並減半為300萬元。
    ⒍109年6月11日「股東臨時會」之會議紀錄對話錄音內容，
      如被證22光碟所示。錄音譯文如原審卷一第251～280頁（
      上訴人提供），及卷二第253～273頁（被上訴人提供）所
      示。
　　⒎被上訴人於108年1月30日向三信商銀申貸430萬元貸款（即
      貸款三，於109年11月2日清償完畢），係借新還舊（貸款
      一、二）。
    ⒏貸款三430萬元其中之98萬7,310元(即69萬1,119元＋29萬6,
      191元）是用來清償貸款一（陳錦治以公司名義向三信貸
      款130萬元）的餘額，另2萬5,000元及6萬1,241元是用來
      支付貸款三的開辦費及信保費。
    ⒐附表一編號1～26之款項，為上訴人自被上訴人公司帳戶所
      提領。附表一編號27～29之款項，為上訴人匯回被上訴 人
      公司帳戶。
    ⒑被上訴人公司帳戶之存摺，自105年7月7日開立帳戶時起至
      109年6月4日止，係由上訴人保管使用，被上訴人未曾保
      管使用。
  ㈡本件爭點：
　　⒈全體合股人有無同意丁○○可預支紅利、薪水，用以清償丁○
      ○對外負債？上訴人自被上訴人公司帳戶提領如附表一編
      號1～8 、11、13～22等筆款項，對被上訴人是否構成侵權
      行為或不當得利？
　　⒉上訴人自被上訴人公司帳戶所提領如附表一編號9 、10、1
      2(即附表二編號1、7、8 )等款項，對被上訴人是否構成
      侵權行為或不當得利？兩造就其中附表一編號10(即附表
      二編號7)之230萬元是否成立消費借貸關係，而應由上訴
      人返還被上訴人？
　　⒊上訴人於返還附表一編號27～29之款項後，是否尚有侵占被
      上訴人之款項未還？金額多少？
五、得心證之理由：
  ㈠關於丁○○等人合股經營被上訴人公司及全○公司之經過情
    形如下(詳附表三所示)：
    ⒈被上訴人公司及全○公司原本係丁○○獨資經營，因資金週轉
      問題，於107年7月間邀同上訴人林秀蓉、訴外人丙○○、陳
      錦治、乙○○協議共同投資，合股金額總計2,400萬元，丁○
      ○以技術股用甲○○名義占600萬元(25%) ，陳錦治600萬元(
      25%)，林秀蓉672萬元(28%)、乙○○288萬元(12%)、丙○○出
      資240萬元(10%)。
　　⒉因乙○○嗣後不願出資，所以由陳錦治增加出資130萬元，上
      訴人增加出資158萬元，變成丁○○600萬元(25%) 、陳錦治
      730萬元(30.4%) ，林秀蓉830萬元(34.6%) 、丙○○240萬
      元(10%)。另丁○○的股權則再減少為300萬元。 
　　⒊109年6月11日「股東臨時會」(實質上應為合股人會議)之
      後，各合股人之股權比例變成陳錦治560萬元、上訴人林
      秀蓉680萬元、丁○○300萬元、丙○○240萬元。
　　⒋上開合股人間之股權變動，業據證人丁○○於本院證述在卷(
      本院卷第170頁)，並有合股契約書(原審卷一第171頁)、
      股東臨時會紀錄(原審卷一第281頁)各一份在卷可稽，可
      堪認定。
　　⒌綜上可知，上訴人及丁○○、陳錦治、丙○○等人，係以合股
      之方式共同經營二家公司即被上訴人公司及全○公司。故
      而關於上訴人任職被上訴人公司執行長職務期間，所提領
      之存款及資金之運用，若無違背全體合股人間之協議或約
      定，即無不當得利或侵權行為可言。
　㈡關於附表一編號1所提領之118萬0,543元部分：
　　⒈查，上訴人、陳錦治、丙○○等人因丁○○經營被上訴人公司
      發生困難，遂出資向丁○○購買股權，加入被上訴人公司之
      經營，已如前述。茲以一開始之資本總額2,400萬元計算
      ，扣除丁○○技術股600萬元，則其他三位合夥人一共需要
      交付1,800萬元之股款予丁○○。而證人丁○○已證稱：上訴
      人、陳錦治的出資額有一部分是以先前伊積欠二人之債務
      抵償；丙○○的出資額是匯到公司帳戶後，一部分作為公司
      營運資金(即150萬元)，剩下的部分才匯給我；都是透過
      上訴人交給我等語(本院卷第170、171頁)。
　　⒉丙○○證稱：出資額240萬元係匯入公司帳戶等語(本院卷第1
      76頁)。另被上訴人對於上訴人主張陳錦治貸款一(130萬
      元)之開辦費1萬2,000元及信保費用7,457元，均未爭執。
      則上訴人主張，丙○○將其出資額於107年7月30日匯入公司
      帳戶後，因當時公司帳戶尚有存款30萬元，乃依合股人之
      協議，保留部分款項即150萬元作為公司營運資金，其餘1
      20萬元，扣除陳錦治貸款一(130萬元)之開辦費1萬2,000
      元、及信保費用7,457元後，其餘118萬0,543元(計算式：
      0000000＋000000－0000000－02,000－7,457＝1,180,543)，即
      支付予丁○○，作為丙○○給付丁○○之出資額，即屬有據。足
      證，上訴人對於附表一編號1之款項118萬0,543元，並無
      侵占行為或不當得利可言。
  ㈡關於附表一編號2～6、8、11、13～22等17筆合計194萬5,297元
    之款項：
    ⒈上訴人主張此17筆款項均為丁○○預支之紅利，此與公司帳
      戶存摺就各該筆款項均記載「預支」、「丁○○」、「暫支
      」、「紅利」等語相符（見附表一備註欄），被上訴人對
      此亦未爭執，僅爭執被上訴人不可能同意丁○○預支紅利；
      縱可預支紅利，亦僅同意丁○○預支第一年之紅利等語。經
      查：
　　　⑴全體合股人即陳錦治、丁○○、上訴人、丙○○等4 人，曾
        於109年6月11日召開「股東臨時會」。依會議紀錄之錄
        音譯文，於會議初期，丙○○固針對丁○○預支紅利乙事表
        示不知情，且爭執丁○○可否預支紅利（見原審卷一第26
        1頁第5行、卷二第271頁第3～4行、第11行）；上訴人則
        表示當初合夥開會的第一次會議就有同意預支丁○○紅利
        這件事（見原審卷一第261頁第6 行）；丁○○則表示第
        一次有在百○日本料理店開會時說（有預支紅利之事）
        ，那時候丙○○還沒有參與進來，所以他不知道有預支紅
        利跟還有未清貸款的部分，可是照常來講第二年上訴人
        在預支時應該要知會，第一次上訴人可以預支，但上訴
        人不對的地方是她第2年要做預支的時候沒有告知股東
        說她要預支多少出來等語（見原審卷二第271頁15～16行
        、第23～27行、第273頁第7～9行、卷一第261頁第10～11
        行、第15～18行）。嗣經股東互相討論後，陳錦治表示
        ：那麼第2年第3年（預付款項）拿回來，這樣OK嗎？（
        見原審卷二第273 頁第15行、卷一第261頁第27行），
        上訴人則表示其從來就沒有說不匯回來等語（見原審卷
        二第273頁第22～23行、卷一第261頁第29行），此有上
        開兩造所不爭執之會議紀錄譯文在卷可按
　　　⑵證人丙○○證稱：109年6月11日我們4位股東全體到場，請
        上訴人做款項說明，之前我不知道有預支紅利之事，上
        訴人說明後，大家同意當初股東預支紅利這件事情等語
        （見原審卷二第478、477頁）。
　　　⑶證人丁○○證稱：在還沒有成立公司前，在107年3、4 月
        間在百○日本料理，在場人有陳錦治、我、我太太、甲○
        ○、上訴人、乙○○、還有1個原本有入股後來退股，我忘
        記名字，丙○○當天沒有在場，那時候丙○○還沒有進來，
        當時陳錦治就有質疑我的外債這麼多，單領這樣的薪水
        有辦法還嗎，當時是說薪水要給6萬元，上訴人說會用
        預支紅利的方式來支付，當時陳錦治聽到並沒有表示反
        對等語（見原審卷二第487、488 頁）。
　　　⑷109年6月11日之「臨時股東會」紀錄第3項，亦記載：「
        經透過丁○○股東證實當初開會確實有同意預支紅利之事
        實，故不屬於挪用公款，但須將第2年預支部分轉回公
        司」，並有丁○○、丙○○及上訴人簽名其上（見原審卷一
        第281頁）。
　　　⑸綜上可知，合股事業成立之初，上訴人與丁○○即就丁○○
        可預支紅利曾達成協議，且陳錦治並未反對，至於丙○○
        雖係至109年6月11日始知上情，惟當日經過全體合股人
        互相討論之結果，均同意預支丁○○紅利，只是附帶決議
        上訴人應將丁○○第2年以後預支之紅利匯回。
　　⒉兩造均不爭執所謂第一年的紅利發放期間係指107年7月1日
      起至108年6月30日止(本院卷第108頁)。茲比對附表一之
      各筆款項，其中編號2～6、8、11、13～18，合計164萬5,29
      7元，均係108年6月30日以前預支丁○○之紅利，參照上開
      說明，上訴人並無返還之義務。
　　⒊至於附表一編號19～22，合計70萬元，係108年7月1日以後
      預支予鍾有之紅利，依前開「股東臨時會」之決議，上訴
      人應匯回公司。
　　⒋上訴人事後固未依「股東臨時會」決議將第2年以後預支之
      紅利匯回公司，然其預支此4筆紅利予丁○○時，係按照第
      一次合股人在百○日本料理店會議之決議執行，且時間點
      均在109年6月11日「股東臨時會」之前，自無違反合股人
      間之協議而侵害被上訴人權利可言。況上訴人未按照「股
      東臨時會」之決議，將第二年以後之紅利匯回，受有利益
      之人係丁○○，亦非上訴人；上訴人上開不作為，亦僅違反
      與合股人間之協議，應否負債務不履行之責任而已，並無
      侵權行為或不當得利可言。被上訴人主張依侵權行為或不
      當得利之規定，請求上訴人返還，自無理由。
　　⒌至於被上訴人抗辯，相關款項均僅流入上訴人之帳戶，無
      從認定上訴人確實有交付丁○○等語。惟證人丁○○已證稱：
      因為我有積欠上游廠商一些貨款及互助會的會款，林秀蓉
      就幫我代墊，用這個方式支付紅利等語(本院卷第172頁)
      。足以證明，上開各筆預支予丁○○之紅利，丁○○確實已經
      如數收受無訛。　
　㈢關於附表一編號7 之18萬元部分：
　　⒈此筆款項於公司帳戶存摺上已記載「○○預支薪」，且為上
      訴人所自認（見原審卷一第121頁）。
　　⒉丁○○雖到庭證稱：107年8月簽訂合股契約時，股東應該有
      同意可以用來預支個別股東薪水等語（見原審卷二第484 
      頁）。惟依109年6月11日「臨時股東會」之錄音譯文內容
      ，均僅提及丁○○預支紅利之事，並未提及可為丁○○預支薪
      水。
　　⒊證人丙○○亦證稱：109年6月11日當天沒有談到預支個別股
      東薪水及支付第三人之部分（見原審卷二第477頁）。
　　⒋當日「臨時股東會」紀錄，就預支丁○○之款項，亦僅記載
      紅利部分如何處理，並無紅利以外款項之記載（見原審卷
      一第281頁），自難認合股人間曾同意丁○○可預支薪資。
      則上訴人擅自以公司帳戶內之款項，預支薪水予丁○○，已
      違反合股人間之協議，自屬侵害合股事業即被上訴人公司
      之權利。
　　⒌上訴人固主張，預支的18萬元薪水，嗣後已自108年1月起
      ，按每月1萬8,000元，由支付丁○○之薪水扣回等語。惟查
      ，上訴人僅提出丁○○108年2、3、5月之薪資袋(本院卷第3
      5～37頁)，有扣回薪水之紀錄；再參照證人丁○○證稱：預
      支的薪水是從108年1月開始扣，有扣6個月，18萬元應該
      沒扣完等語(本院卷第173、174頁)。足以證明，上訴人擅
      自預支薪水予丁○○，事後雖曾扣回6個月合計10萬8,000元
      (計算式：18,000×6＝108,000)，但有4個月合計7萬2,000
      元並未扣回(計算式：18,000×4＝72,000)，應可認定。從
      而，被上訴人依據侵權行為之規定，請求上訴人返還7萬2
      ,000元，應屬有據；逾此部分之請求，為無理由。　
　㈣關於上訴人向被上訴人借款230萬元部分：
　　上訴人抗辯以公司名義借貸之430萬元(即貸款三)，其中230
    萬元之實際借款人為陳錦治，另其中200萬元為伊所借，惟
    為被上訴人所否認，並主張上訴人借款金額應為230萬元，
    並非200萬元等語。經查：
    ⒈關於此筆430萬元之貸款，全體合股人於109年6月11日「臨
      時股東會」討論時，陳錦治已確認其中230萬元為其所借
      ，上訴人則確認其中200萬元為其所借，有上開會議錄音
      譯文在卷可憑（見原審卷一第260頁第27～31行、卷二第26
      9頁第14～17行）。而合股人間並有討論關於陳錦治及上訴
      人對公司之股權因此調降，並確認陳錦治由原來之股權73
      0萬元調降170 萬元，成為560萬元；上訴人由原來之股權
      830萬元調降150萬元，成為680萬元等情，亦有上開會議
      錄音譯文在卷可稽（見原審卷一第263、267、271頁）。
      而「臨時股東會」決議事項第4 、5 點，亦為相同之記載
      （見原審卷一第281頁）。故上訴人主張，該筆430萬元之
      貸款，伊借用部分是200萬元，且於「臨時股東會」時，
      約剩323萬元未清償，因該筆貸款係伊與陳錦治所借，乃
      協議由伊負擔150萬元，陳錦治負擔170萬元，並以此調降
      其二人之出資額作為清償一節，應可採信。
　　⒉承上，上訴人確實向被上訴人借款200萬元，惟上訴人已因
      此將其對公司之出資調降150萬元，故上訴人尚應返還之
      借款金額僅為50萬元。從而，被上訴人主張依消費借貸之
      法律關係請求上訴人返還借款，於50萬元之範圍內，應予
      准許；逾此部分之請求，應予駁回。
  ㈤關於附表一編號9、10、12部分：
    ⒈上訴人主張貸款三之430 萬元係用以支付附表二所示合計4
      30萬元之8筆款項。而附表一編號9、10、12等3筆款項，
      則屬上開8筆款項之一(即附表二編號1、7、8)。
　　⒉被上訴人就附表二編號3～6等4筆款項之支出並不爭執（見
      不爭執事項八），就附表二編號2之23萬元亦未主張上訴
      人返還，惟主張附表二編號1、7、8 (即附表一編號9、10
      、12)等3筆款項係遭上訴人無故提領等語。
　　⒊經查：
　　　⑴關於附表一編號9 (即附表二編號1)之62萬2,500元：
　　　　①上訴人原辯稱係公司用以支付伊107 年下半年之紅利
          （見原審卷一第122 頁）；嗣又改稱係為發放公司10
          8年1月之薪資及年終獎金（見原審卷二第297 頁）；
          嗣又辯稱430萬元之借款，其中200萬元係伊之借貸，
          自可領用等語(本院卷第111頁)，前後說詞不一，已
          非無疑。
　　　　②依被上訴人公司108年1、2 月份零用金帳冊內容觀之
          ，未見與62萬2,500元金額相關之支出紀錄（見原審
          卷二第305～309頁），倘若係紅利、薪資或年終獎金
          ，豈有不在帳冊註記之理，是上訴人辯稱係公司支付
          之紅利、薪資或年終獎金，均無可採。
　　　⑵關於附表一編號10(即附表二編號7)之230萬元：
　　　　上訴人主張其中67萬1,000 元係用以清償陳錦治以被上
        訴人名義申貸之貸款一之餘額，而於108年1月31日匯款
        與陳錦治等情，業據被上訴人自認無訛（見原審卷二第
        280頁），並有陳錦治於三信商銀關於貸款一之交易明
        細，及上訴人與陳錦治之LINE對話紀錄載有匯款單等在
        卷可憑（見原審卷一第335、187頁）。被上訴人嗣後雖
        再爭執，惟上訴人不同意被上訴人撤銷自認（見原審卷
        三第46頁），被上訴人亦未證明其前開自認與事實不符
        ，自不生撤銷自認之效果。是上訴人辯稱其中67萬1,00
        0 元係用以清償陳錦治以被上訴人名義申貸之貸款一之
        餘額，應可採信。此筆金額既清償被上訴人名義對外之
        貸款債務，用途自屬合理。惟230萬元中逾67萬1,000 
        元之162萬9,000元部分，上訴人並未舉證證明係用於被
        上訴人認可之用途。
　　　⑶關於附表一編號12(即附表二編號8)之7萬3,949元：
　　　　上訴人並未舉證證明係用於被上訴人認可之用途。
　　　⑷基上，附表一編號9(即附表二編號1)之62萬2,500 元、
        附表一編號10(即附表二編號7)之230萬元之其中162萬9
        ,000 元，以及附表一編號12(即附表二編號8)之7萬3,9
        49元，合計232萬5,449 元（計算式：622,500 ＋1,629,
        000 ＋73,949＝2,325,449 ），上訴人均無法證明係用於
        被上訴人認可之用途。
　　⒋惟此筆430萬元貸款之中，其中200萬元係上訴人向被上訴
      人借用，換言之，上訴人在200萬元之範圍內自可領用，
      茲以上訴人未交待用途之232萬5,449元，扣除伊所借用之
      200萬元後，仍有32萬5,449元係上訴人未能證明經同意而
      使用之款項，且無法律上之原因。是被上訴人請求上訴人
      返還32萬5,449 元，自屬有據。
　㈥關於附表一編號23～26部分：　　
　　上開款項合計170萬元，上訴人自承係因有短期資金需求而
    提領(原審卷一第126頁)，足見上開款項未經被上訴人同意
    而擅自提領，且無法律上之原因，自構成侵權行為及不當得
    利，被上訴人請求返還，自屬有據。　
　㈦小結：
　　⒈被上訴人依侵權行為或不當得利之法律關係，得請求上訴
      人返還之金額如下：
　    ①附表一編號1預支丁○○之薪水18萬元，其中未扣回之7萬2
        ,000元。
　　  ②貸款三430萬元其中之32萬5,449 元。
　　  ③附表一編號23～26，合計170萬元。 
　  ⒉被上訴人依消費借貸之法律關係得請求上訴人返還50萬元
      。
　　⒊以上合計259萬7,449元（計算式：72,000＋325,449＋1,700,
      000＋500,000＝2,597,449 ）。
　  ⒋上訴人業以附表一編號27～29所示3 筆款項共計339萬0,938
      元返還被上訴人，已超過其應返還之259萬7,449元，被上
      訴人自不得再請求上訴返還。
　㈧至於丁○○第二年以後預支之紅利，被上訴人能否請求受益人
    丁○○返還；上訴人違反「股東臨時會」決議，未扣回丁○○預
    支之紅利，應否對被上訴人負損害賠償責任等，均不屬本件
    審理之範圍，附帶在此敘明。　　
六、綜上所述，被上訴人依不當得利、侵權行為及消費借貸之法
    律關係，請求上訴人給付464萬6,808元，及自起訴狀繕本送
    達之翌日起至清償日止，按年息5%計算之利息部分，為無理
    由，不應准許。原審判命上訴人應給付220萬9,851元本息，
    並附條件為假執行及免為假執行之宣告，自有未洽。上訴意
    旨指摘原判決此部分不當，求予廢棄改判，為有理由，應由
    本院予以廢棄，改判如主文第二項所示。
七、本件事證已臻明確，兩造其餘之攻擊或防禦方法及所用之證
    據，經本院斟酌後，認為均不足以影響本判決之結果，爰不
    逐一論列，附此敘明。
八、據上論結，本件上訴為有理由，爰判決如主文。
中　　華　　民　　國　　110 　年　　10　　月　　19　　日
                  民事第七庭    審判長法　官  王　銘
　　　　　　　　　　　      　　　　　法　官  唐敏寶
　　　　　　　　　　　      　　　　　法　官  高英賓
正本係照原本作成。
如不服本判決，應於收受送達後二十日內向本院提出上訴書狀，
其未表明上訴理由者，應於提出上訴後二十日內向本院補提理由
書狀（均須按他造當事人之人數附繕本）。因疫情而遲誤不變期
間，得向法院聲請回復原狀。
上訴時應提出委任律師或具有律師資格之人之委任狀。委任有律
師資格者，另應附具律師資格證書及釋明委任人與受任人有民事
訴訟法第四百六十六條之一第一項但書或第二項所定關係之釋明
文書影本。如委任律師提起上訴者，應一併繳納上訴裁判費。

                                      書記官  吳伊婷
　　　　　　　　　　　　　　　　　　　
中　　華　　民　　國　　110 　年　　10　　月　　19　　日


附表一：上訴人自被上訴人系爭帳戶即三信商業銀行南門分行00
         00000000號帳戶提領及返還之款項（見原審卷二第503
         ～507 頁）：
編號   日 期    金  額                     備      註  1 107.07.30  1,180,543元 ❶上訴人以語音轉入其同分行00000000號帳戶。 ❷見原審卷二第33頁。  2 107.11.13    200,000元 ❶上訴人以語音轉入其同分行00000000號帳戶。 ❷上訴人於被上訴人存摺上記載「預支丁○○」。 ❸見原審卷二第59頁。  3 107.11.30     30,500元 ❶上訴人以語音轉入其同分行00000000號帳戶。 ❷上訴人於被上訴人存摺上記載「盧○○鍾預支紅利」。 ❸見原審卷二第63頁。  4 107.12.03    200,000元 ❶上訴人以語音轉入其同分行00000000號帳戶。 ❷上訴人於被上訴人存摺上記載「盧○○鍾預支紅利」。 ❸見原審卷二第67頁。  5 107.12.17    100,000元 ❶上訴人以語音轉入其同分行00000000號帳戶。 ❷上訴人於被上訴人存摺上記載「丁○○暫支○○」。 ❸見原審卷二第71頁。  6 107.12.20    100,000元 ❶上訴人以語音轉入其同分行00000000號帳戶。 ❷上訴人於被上訴人存摺上記載「鍾預支紅利」。 ❸見原審卷二第73頁。  7 108.01.04     180,000元 ❶上訴人以語音轉入其同分行00000000號帳戶。 ❷上訴人於被上訴人存摺上記載「○○預支薪」。 ❸見原審卷二第79頁。  8 108.01.10    200,000元 ❶上訴人以語音轉入其同分行00000000號帳戶。 ❷上訴人於被上訴人存摺上記載「○○預支紅利」。 ❸見原審卷二第81頁。  9 108.01.25    622,500元 ❶上訴人以語音轉入其同分行00000000號帳戶。 ❷見原審卷二第85頁。 ❸即附表二編號1 。  10 108.01.30  2,300,000元 ❶上訴人提領現金。 ❷見原審卷二第87頁。 ❸即附表二編號7 。  11 108.01.30    100,000元 ❶上訴人以語音轉入其同分行00000000號帳戶。 ❷上訴人於被上訴人存摺上記載「○○付○○○」。 ❸見原審卷二第87頁。  12 108.01.31     73,949元 ❶上訴人以語音轉入其同分行00000000號帳戶。 ❷見原審卷二第89頁。 ❸即附表二編號8 。  13 108.03.14    150,000元 ❶上訴人以語音轉入其同分行00000000號帳戶。 ❷上訴人於被上訴人存摺上記載「○○紅利」。 ❸見原審卷二第103 頁。  14 108.03.25    100,000元 ❶上訴人以語音轉入其同分行00000000號帳戶。 ❷上訴人於被上訴人存摺上記載「○○預支紅利」。 ❸見原審卷二第105頁。  15 108.03.25    150,000元 ❶上訴人以語音轉入其同分行00000000號帳戶。 ❷上訴人於被上訴人存摺上記載「○○紅利」。 ❸見原審卷二第105 頁。  16 108.04.01     64,797元 ❶上訴人以語音轉入其同分行00000000號帳戶。 ❷上訴人於被上訴人存摺上記載「○○紅利還○○」。 ❸見原審卷二第107 頁。 17 108.05.09    100,000元 ❶上訴人以語音轉入其同分行00000000號帳戶。 ❷上訴人於被上訴人存摺上記載「○○預支紅利」。 ❸見原審卷二第119 頁。 18 108.06.26    150,000元 ❶上訴人以語音轉入其同分行00000000號帳戶。 ❷上訴人於被上訴人存摺上記載「預支○○紅利」。 ❸見原審卷二第133 頁。 19 108.08.12    100,000元 ❶上訴人以語音轉入其同分行00000000號帳戶。 ❷上訴人於被上訴人存摺上記載「○○紅利」。 ❸見原審卷二第149 頁。 20 108.12.19    200,000元 ❶上訴人以語音轉入其同分行00000000號帳戶。 ❷上訴人於被上訴人存摺上記載「○○紅利」。 ❸見原審卷二第191 頁。 21 109.03.11    200,000元 ❶上訴人以語音轉入其同分行00000000號帳戶。 ❷上訴人於被上訴人存摺上記載「○○預支紅利」。 ❸見原審卷二第217頁。 22 109.03.23    200,000元 ❶上訴人以語音轉入其同分行00000000號帳戶。 ❷上訴人於被上訴人存摺上記載「○○預支紅利」。 ❸見原審卷二第219頁。 23 109.06.01    400,000元 ❶上訴人轉支存。 ❷見原審卷二第239 頁。 ❸上訴人實際提領451,973 元，但有將其中51,973元匯入被上訴人公司甲存帳戶。 24 109.06.02     300,000元 ❶上訴人提領現金。 ❷見原審卷二第239頁。 25 109.06.02    200,000元 ❶上訴人以語音轉入其同分行00000000號帳戶。 ❷見原審卷二第239頁。 26 109.06.04    800,000元 ❶上訴人轉支存。 ❷見原審卷二第241 頁。     27 109.06.08    890,938元 上訴人返還（匯回款項）。 28 109.06.08  1,700,000元 同上 29 109.06.15    800,000元 同上 合計：提領（編號1 ～26）8,402,289 元       返還（編號27～29）3,390,938 元       差額5,011,351 元。    

附表二：上訴人主張其提領貸款430 萬元之情形：
編號    日期    金額            備      註  1 108.01.25    622,500元 即附表一編號9。見原審卷二第85頁  2 108.01.30    230,000元 見原審卷二第87頁。  3 108.01.30    691,119元 見原審卷二第87頁。  4 108.01.30    296,191元 見原審卷二第87頁。  5 108.01.30     25,000元 見原審卷二第87頁。  6 108.01.30     61,241元 見原審卷二第87頁。  7 108.01.30  2,300,000元 即附表一編號10。見原審卷二第87頁。  8 108.01.31     73,949元 即附表一編號12。見原審卷二第89頁。 合計：4,300,000 元。    

附表三：各合股人出資比例變動之情形：
  原始協議   乙○○   退出投資 109年6月11日臨時股東會之前  109年6月11日臨時股東會之後 丁○○ 600萬(25%) 600萬(25%)      300萬      300萬 林秀蓉 672萬(28%) 830萬(34.6%)      830萬      680萬 陳錦治 600萬(25%) 730萬(30.4%)      730萬      560萬 丙○○ 240萬(10%) 240萬(10%)      240萬      240萬 乙○○ 288萬(12%)